# 求教零售企业销售非标产品计价分摊问题

提问人：dagang777999 时间：2020-09-04 13:33:10
陈老师：
审计中遇到一企业，属互联网电商产品，该公司各种折扣促销非常频繁，定价也相对灵活，通常是一个主产品附带几个附属品，我们初步想法是按照单独的对外售价进行分摊，定价基础是以实际售价为基础，但其几个附属品对外销售不多，一个月几单或者几十单，想请教陈老师，如果以对外售价为基础按比例进行分摊，附属品的几单或几十单的对外销售能否作为单独计价的依据

回答人：chenyiwei
如果实际发生的附属品单独对外出售交易笔数少、金额小，则可能认为不具有足够的代表性，其交易价格不一定可以作为确定这些附属品单独售价的依据。此时建议考虑采用成本加成法，或者其他根据实际情况确定的合理且可行的方法确定其单独售价。

提问人：dagang777999 时间：2020-09-05 20:38:00
谢谢陈老师，如果对外出售不具备可参考性的话，采用成本加成法，其附属产品和主要产品类似，都是网课，毛利率较高，是否可参照其主要产品的毛利率进行定价

回答人：chenyiwei
附属品网课可能和正常销售的网课仍有差异，例如主要为了引流而具有广告营销性质。这时不一定可以简单参考主要产品的毛利率。还是要结合情况具体分析。